【裁判字號】    95,上訴,1673
【裁判日期】    950628
【裁判案由】    毒品危害防制條例
【裁判全文】
臺灣高等法院刑事判決                95年度上訴字第1673號
    上  訴  人  台灣基隆地方法院檢察署檢察官
    上  訴  人
    即  被  告  甲○○
上列上訴人因被告違反毒品危害防制條例案件，不服台灣基隆地
方法院95年度訴字第37號，中華民國95年3月31日第一審判決（
起訴案號：台灣基隆地方法院檢察署94年度毒偵字第3090號；併
辦案號：台灣宜蘭地方法院檢察署95年度毒偵字第177號、312號
、460號、557號、533號、613號），提起上訴，本院判決如下：
    主  文
原判決撤銷。
甲○○連續施用第一級毒品，累犯，處有期徒刑壹年貳月。扣案
之注射針筒伍支均沒收。
    事  實
一、甲○○曾因施用毒品案件，經2次觀察、勒戒後，均認無繼
    續施用毒品之傾向，分別由臺灣臺北地方法院檢察署檢察官
    及臺灣宜蘭地方法院檢察署檢察官於民國（下同）90年9 月
    13日及91年5月8日，各以90年度毒偵字第1419號、91年度毒
    偵字第291號為不起訴處分確定，並分別於90年9月2日、91
    年5月8日執行完畢釋放；復因施用毒品案件，經臺灣宜蘭地
    方法院裁定送強制戒治（92年3月18日停止戒治付保護管束
    ，於92年10月14日期滿執行完畢），並經本院於91年12月26
    日以91年度上訴字第3568號判決判處有期徒刑10月確定，於
    93年7月3日執行完畢。
二、詎甲○○猶不知戒絕，仍基於概括之犯意，先後（一）自94
    年8月間某日起至95年3月初某日止，在宜蘭縣五結鄉○○路
    27號其住處、臺北縣瑞芳鎮（起訴書誤載為基隆市）四腳亭
    公共廁所內等處，以注射針筒施打左手皮下組織或捲煙吸食
    等方式，連續施用第一級毒品海洛因，平均每星期施用一次
    。（其中於95年1月26日下午4時許，在宜蘭上址施用第一級
    毒品海洛因一次）（二）於95年3月16日下午6時，在宜蘭某
    不詳處所，施用第一級毒品海洛因一次。（三）於95年4月
    18日下午6時許，在宜蘭縣五結鄉○○路27號其住處廁所內
    ，施用第一級毒品海洛因一次。（四）於95年5月14日下午4
    時40分許經警採尿回溯24小時內某時，在不詳處所，施用第
    一級毒品海洛因一次。
三、嗣分別於（一）94年11月16日下午1時30分許，在基隆市○
    ○路附近為警查獲查獲，並扣得其所有之注射針筒1支。（
    二）94年12月22日上午7時30分許，在宜蘭縣冬山鄉○○路
    433號前為警查獲，並扣得其所有之注射針筒1支。（三）95
    年1月21日上午9時30分許，在宜蘭縣五結鄉○○路43號前為
    警查獲，並扣得其所有之注射針筒2支。（四）95年1月26日
    下午4時30分許在宜蘭縣冬山鄉○○路（冬山火車站）前為
    警查獲。（五）95年3月17日下午3時15分許在宜蘭縣冬山鄉
    ○○路443號前為警查獲。（六）95年4月20日上午10時許，
    在宜蘭縣羅東鎮○○○路天裕旅社附近公園為警查獲，並扣
    得其所有之注射針筒1支。（七）95年5月14日下午4時15分
    許，在宜蘭縣羅東鎮○○路159號附近為警查獲。
四、案經基隆市警察局第二分局、宜蘭縣警察局羅東分局分別報
    告臺灣基隆地方法院檢察署檢察官、臺灣宜蘭地方法院檢察
    署檢察官偵查起訴及臺灣宜蘭地方法院檢察署移送併案審理
    。
    理  由
一、上開事實，業據被告於本院審理時坦承不諱，被告為警查獲
    後經採集其尿液送請檢驗，結果均呈海洛因之嗎啡陽性反應
    （由於海洛因在人體內會代謝成嗎啡，因此涉嫌海洛因之吸
    食者，係檢驗其尿液中之嗎啡反應），有臺灣尖端先進生技
    醫藥股份有限公司94年11月25日濫用藥物檢驗報告1紙（見
    94毒偵字第3090號卷第4頁）、慈濟大學濫用藥物檢驗中心
    檢驗總表6紙（見警羅刑字第0950002724號卷宗第4頁、警羅
    偵字第0950001573號卷宗第6頁、警羅偵字第0950001800號
    卷宗第5頁、警羅偵字第0950002422號卷宗第5頁、警羅偵字
    第0950001164號卷宗第8頁、警羅偵字第095000457號卷宗第
    6頁）附卷可稽，並有注射針筒5支扣案為憑，足認被告上開
    自白與事實相符。
二、被告曾因施用毒品案件，經2次觀察、勒戒後，均認無繼續
    施用毒品之傾向，分別由臺灣臺北地方法院檢察署檢察官及
    臺灣宜蘭地方法院檢察署檢察官於90年9月13日及91年5月8
    日，各以90年度毒偵字第1419號、91年度毒偵字第291號為
    不起訴處分確定，並分別於90年9月2日、91年5月8日執行完
    畢釋放；復因施用毒品案件，經臺灣宜蘭地方法院裁定送強
    制戒治，於92年3月18日停止戒治付保護管束，92年10月14
    日期滿執行完畢，有本院被告前案紀錄表、前揭不起訴處分
    書附卷可參。被告於強制戒治執行完畢釋放後，5年之內再
    犯本案施用毒品罪，依毒品危害防制條例第23條第2項之規
    定，應予論罪科刑。本件事證明確，被告犯行堪以認定。
三、核被告所為，係犯毒品危害防制條例第10條第1項之施用第
    一級毒品罪。被告施用第1級毒品前後非法持有第1級毒品之
    低度行為，為施用之高度行為所吸收，不另論罪。被告先後
    多次施用第1級毒品犯行，時間緊接，手段相若，犯罪構成
    要件相同，顯係基於概括之犯意反覆為之，應依刑法第56條
    連續犯之規定論以一罪，並加重其刑。查被告有上開事實欄
    一、所示科刑及執行情形，有本院被告前案紀錄表在卷為憑
    ，於5年之內再犯有期徒刑以上之本罪，為累犯，應依法遞
    加重其刑。上開事實二、（一）被告自94年8月間某日起至
    同年11月13日止，連續施用第一級毒品海洛因以外部分，以
    及上開事實二、（二）、（三）、（四）部分，雖未據起訴
    ，惟與起訴事實有連續犯關係，屬裁判上一罪，為起訴效力
    所及，本院自應併予審理。
四、原審因予論罪科刑，固非無見。惟查：前開事實二、（二）
    、（三）、（四）部分，與起訴事實有連續犯關係，屬裁判
    上一罪，為起訴效力所及，原審未及併予審酌，尚有未洽。
    公訴人上訴意旨雖以：被告於95年1月26日下午4時許，在宜
    蘭上址施用第一級毒品海洛因一次部分，原審未及併予審酌
    ，係屬不當云云。惟查：原判決係認定被告基於概括之犯意
    ，自94年8月間某日起至95年3月初某日止，先後多次在宜蘭
    縣五結鄉○○路27號其住處、臺北縣瑞芳鎮（起訴書誤載為
    基隆市）四腳亭公共廁所內等處，以注射針筒施打左手皮下
    組織或捲煙吸食等方式，連續施用第一級毒品海洛因，平均
    每星期施用一次等語，業已論及被告於95年1月26日下午4時
    許施用第一級毒品海洛因部分之犯行，公訴人上訴指摘原判
    決就該部分未及審酌，尚無足取。另被告上訴意旨固以：伊
    於95年4月17日檢察官偵查中供出毒品來源，請求減輕其刑
    云云，惟依卷附資料觀之，被告於94年4月20日警詢時係供
    稱：「是在95年3月30日在羅東鎮紅精靈遊藝場內向一綽號
    『小張』之男子以新台幣1000元之代價所購買」、「我不知
    道綽號『小張』之男子真實姓名與年籍，平時都是該綽號『
    小張』之男子主動以未顯示號碼之電話打給我，我不知道如
    何聯絡。」（見宜蘭縣警察局羅東分局警羅偵字第09500024
    22號刑案偵查卷宗第2頁），並未供出毒品來源因而破獲。
    至其於台灣宜蘭地方法院檢察署95年度他字第467號案件95
    年4月17日偵查中固證稱：毒品係於95年1月間向綽號「滷蛋
    」之盧清河購買三次等語，惟當時係警方監聽其與盧清河交
    易後，始為上開陳述，有訊問筆錄為憑，尚難認係警方因其
    供出來源而查獲盧清河。況被告所辯即令屬實，其合計遭查
    獲六次，但並未於每次遭查獲後均供出毒品來源，亦難依毒
    品危害防制條例第17條之規定減輕其刑，被告提起上訴，亦
    為無理由。但查原判決既有上開可議，要屬無可維持，應予
    撤銷改判。爰審酌被告曾因施用毒品，經強制戒治執行完畢
    後釋放，猶不思戒絕，再次施用毒品，意志力薄弱以及其素
    行、犯罪之動機、目的、手段、品行、生活狀況、智識程度
    、犯罪所生損害暨犯罪後態度等一切情狀，量處如主文第2
    項所示之刑。
五、扣案之注射針筒5支為市售一般藥用之物，雖非專供施用毒
    品之器具，但被告自承為其所有，且係供本件施打海洛因所
    用之物，應依刑法第38條第1項第2款之規定宣告沒收。
據上論斷，應依刑事訴訟法第369條第1項前段、第364條、第299
條第1項前段，毒品危害防制條例第10條第1項，刑法第11條前段
、第56條、第47條、第38條第1項第2款，判決如主文。
本案經檢察官呂光華到庭執行職務。
中    華    民    國    95    年    6     月    28    日
                  刑事第十七庭  審判長法  官  陳貽男
                                      法  官  江振義
                                      法  官  高明哲
以上正本證明與原本無異。
如不服本判決，應於收受送達後十日內向本院提出上訴書狀，其
未敘述上訴之理由者並得於提起上訴後十日內向本院補提理由書
（均須按他造當事人之人數附繕本）。
                                      書記官  李垂福
中    華    民    國    95    年    6     月    29    日
附錄：本案論罪科刑法條全文：
毒品危害防制條例第10條第1項
施用第一級毒品者，處6月以上5年以下有期徒刑。


司法院資訊處製作；財團法人民間司法改革基金會備份。
